【裁判字號】    88,上易,3202
【裁判日期】    890112
【裁判案由】    傷害
【裁判全文】
台灣高等法院台中分院刑事判決                  八十八年度上易字第三二○二號
    上  訴  人
    即  被  告  丙○○
右列上訴人因傷害案件，不服台灣台中地方法院中華民國八十八年十一月十七日第一
審判決（民國八十八年度易字第三○九三號；起訴案號：台灣台中地方法院檢察署八
十八年度偵字第一八六八○號），提起上訴，本院判決如左：
    主  文
上訴駁回。
    事實及理由
一、本案經本院審理結果，認第一審判決認事用法及量刑均無不當，應予維持，並引
    用第一審判決書記載之事實、證據及理由（如附件）。
二、被告上訴意旨仍執前詞，否認犯罪，經核非有理由，應予駁回。
據上論斷，應依刑事訴訟法第三百六十八條、第三百七十三條，判決如主文。
本案經檢察官甲○○到庭執行職務。
中      華      民      國    八十九    年      一      月      十二    日
                                  台灣高等法院台中分院刑事第八庭
                                        審判長法  官羅  得  村
                                              法  官  劉  榮  服
                                              法  官  林  輝  煌
右正本證明與原本無異。
不得上訴。
                                              書記官  劉  恒  宏
中      華      民      國    八十九    年      一      月      十二    日
                                                                        Ｈ
臺灣臺中地方法院刑事判決                        八十八年度易字第三九三號
    公  訴  人  臺灣臺中地方法院檢察署檢察官
    被      告  丙○○  男三十四歲（民國○○○年○○月○○○日生）
                        國民身分證統一編號：Ｍ一二四六一四三號
                        住台中縣太平市○○路○段七三號
    選任辯護人  楊益松  律師
右列被告因傷害案件，經檢察官提起公訴（八十八年度偵字第一八六八０號），本院
判決如左：
    主  文
丙○○因過失傷害人，處罰金肆仟元，如易服勞役，以參佰元折算壹日。
    事  實
一、丙○○於民國（下同）八十八年七月六日上午八時四十分左右，在台中縣太平市
    ○○路○段七十三號住處，因細故與其妻乙○○發生口角爭執，因乙○○收拾行
    李欲離家，丙○○欲將乙○○手中之行李取走，遭乙○○抗拒，於二人拉扯行李
    之際，丙○○應注意、能注意不得碰觸乙○○之身體，竟疏未注意而於拉扯乙○
    ○手中行李時，碰撞乙○○之身體，致乙○○因而受有下嘴唇瘀青腫脹二Ｘ二公
    分、下頜部瘀青一Ｘ一公分、左側手背擦傷四Ｘ０．二公分等傷害。
二、案經乙○○訴由臺灣臺中地方法院檢察署檢察官偵查起訴。
    理  由
一、訊據被告丙○○矢口否認有右開犯行，並辯稱：當日二人有吵架，但被告並未毆
    打告訴人，且告訴人乙○○當日並未受傷，其所受之傷並非被告所造成云云，惟
    查：告訴人確於前開時地因被告之行為而致受有如事實欄所示之傷害等情，業據
    告訴人於偵查及本院審理時指述甚詳，並有私立中山醫學院附設孫中山先生紀念
    醫院診斷書一紙、照片二張在卷可稽，即被告於偵查中亦不諱言：「我只是拿走
    她的行李，拿她行李時，可能有碰撞到她的身體」等語（見偵查卷第十四頁背面
    ），足見告訴人所稱有因被告行為致傷一節，應非子虛。至於被告所提出於八十
    八年七月九日拍攝之錄影帶及翻拍之照片二十四張，經本院實際勘驗結果，因拍
  攝之距離過遠，無法看清告訴人身體上有無受有傷害，有本院勘驗筆錄在卷可參
    ，自不足證明告訴人於八十八年七月九日並有其所指之傷害，自不足採為被告有
    利認定之依據，至於被告之辯護人所指，告訴人於錄影帶中有好幾次將左手插入
    牛仔褲內，若其左側手背有擦傷，不可能如此，及告訴人吃東西時，一切正常，
    無嘴唇疼痛之情形等語，純屬推測之詞，亦無足取。故而，被告事後翻前供所辯
    ，無非均屬卸責之詞，尚難以採信。又告訴人雖指被告之前開行為係出於故意所
    致等語，惟經本院訊問被告及告訴人發生爭吵時在場之二人所生之子女簡辰翰、
    簡若之結果，二人均證稱，被告確有拉取告訴人手中之行李，惟未出手毆打告
    訴人等語，告訴人於當場並表示對該二子女之證詞無意見等語（見本院八十八年
    十月十九日訊問筆錄），足見本件告訴人所受之傷害，應非被告故意所致，堪以
    認定。且本件除告訴人之指訴外，並無其他任何積極證據，足資證明被告確係故
    意傷害告訴人之身體，尚難認被告之前開行為，係出於故意。再者，被告於拿取
    告訴人手中行李之際，自應注意，並能注意，不得碰撞告訴人致傷，且當時復無
    不能注意之情事，則其冒然出手拿取告訴人手中之行李，並因告訴人抗拒而生拉
    扯，致碰撞告訴人之身體成傷，其行為有過失，至於明顯，而告訴人所受前開傷
    害，既係被告之過失行為所致，則被告之行為與告訴人受傷結果間，有因果關係
    存在，亦甚明確。本件事證明確，被告之前開犯行，已足以證明。
二、核被告所為，係犯刑法第二百八十四條第一項前段之過失傷害罪，公訴人認係犯
    同法第二百七十七條第一項之傷害罪，尚有未洽，起訴法條，應予變更。爰審酌
    被告犯罪之手段、告訴人之傷害程度尚輕微、及迄今尚未與告訴人達成民事賠償
    之和解、犯罪後之態度等一切情狀，量處如主文所示之刑，並諭知易服勞役之折
    算標準。
據上論斷，應依刑事訴訟法第二百九十九條第一項前段、第三百條，刑法第二百八十
四條第一項前段、第四十二條第二項，罰金罰鍰提高標準條例第一條前段，第二條，
判決如主文。
中    華    民    國      八十八      年      十一      月     十七     日
                                            法  官    李  國  增
右正本證明與原本無異。
如不服本判決，應於送達後十日內向本院提出上訴狀（須附繕本），上訴於台灣高等
法院台中分院。
                書記官
中    華    民    國      八十八      年      十一      月     十七     日
附錄法條：
刑法第二百八十四條第一項：因過失傷害人者，處六月以下有期徒刑、拘役或五百元
                          以下罰金。致重傷者，處一年以下有期徒刑、拘役或五
                          百元下罰金。


司法院資訊處製作；財團法人民間司法改革基金會備份。
